臺灣高雄地方法院刑事判決　　　　　　100年度侵訴字第142號
公　訴　人　臺灣高雄地方法院檢察署檢察官
被　　　告　張漢昌
指定辯護人　本院公設辯護人黃文德
上列被告因妨害性自主罪案件，經檢察官提起公訴（100年度偵
緝字第1548號），本院判決如下：
    主  文
張漢昌犯強制猥褻罪，累犯，處有期徒刑拾月。又犯強制性交罪
，累犯，處有期徒刑參年拾月。應執行有期徒刑肆年肆月。
    事  實
一、張漢昌前因妨害性自主案經本院以93年少連訴字138號判決
    有期徒刑3年6月確定，於民國97年5月2日縮短刑期假釋出監
    ，假釋期間付保護管束，97年9月28日保護管束期滿，假釋
    未經撤銷視為執行完畢。詎仍不知悔改，於99年12月11日凌
    晨1時30分許，至0000-00000（年籍資料詳卷密封，下稱A女
    ）位於高雄市前鎮區○○○路1369號之檳榔攤工作場所，購
    買飲及香菸，嗣張漢昌逗留於該檳榔攤與A女聊天，於當日
    凌晨3時50分許，基於強制猥褻之犯意，趁A女於該檳榔攤內
    彎腰整理檳榔葉時，違反A女意願，自A女後方伸手入A女所
    著上衣內，由張漢昌強行以手撫摸A女胸部。嗣張漢昌另基
    於強制性交之犯意，於當日清晨5時許，在該檳榔攤內違反A
    女之意願，強將A女所著牛仔褲連同內褲褪至膝蓋處，並將A
    女推坐、強壓於椅子上，致其不能抗拒後，將自己所著褲子
    前方拉鍊拉下並拉出生殖器，將其生殖器插入A女陰道內。
二、案經A女訴由高雄市政府警察局婦幼警察隊移送臺灣高雄地
    方法院檢察署檢察官偵查起訴。
    理  由
一、按被告以外之人於審判外之陳述，雖不符刑事訴訟法第159
    條之1 至之4 等4 條之規定，而經當事人於審判程序同意作
    為證據，法院審酌該言詞陳述或書面陳述作成時之情況，認
    為適當者，亦得為證據；又當事人、代理人或辯護人於法院
    調查證據時，知有刑事訴訟法第159 條第1 項不得為證據之
    情形，而未於言詞辯論終結前聲明異議者，視為有前項之同
    意，同法第159 條之5 定有明文。本案下列所引用之供述及
    非供述證據，業經本院依法踐行調查證據程序，公訴人、被
    告均不爭執各該證據之證據能力，且迄本院言詞辯論終結前
    未就上開證據之證據能力聲明異議，又查無依法應排除其證
    據能力之情形，是後述所引用證據之證據能力均無疑義，依
    法自有證據能力，均得作為本案證據，先予敘明。
二、上開犯罪事實，業據被告於本院審理中坦承不諱（見本院侵
    訴字卷第25頁），核與證人即告訴人A女於偵查中（見偵一
    卷第12頁至第14頁）及本院審理時（見本院侵訴字卷第21頁
    正面至第22頁背面）之證述相符，並有上開檳榔攤擺設照片
    6張、監視器翻拍照片4張（見警卷第16頁至第20頁）、高雄
    市政府警察局婦幼警察隊受理各類案件紀錄表、受理刑事案
    件報案三聯單影本各1份（見警卷第23頁至第24頁）、真實
    姓名對照表一份暨身份證影本、高雄市立聯合醫院受理疑似
    性侵害案件驗傷診斷書（見偵一卷第30頁彌封袋內）各1 份
    可稽，足認被告自白與事實相符，被告犯行，洵堪認定，應
    依法論科。
三、核被告所為，係犯刑法第224條之強制猥褻罪、第221條第1
    項之強制性交罪。被告上揭強制性交過程所對被害人所為之
    妨害自由行為，係其強制性交行為之部分行為，不另論罪。
    被告上開強制猥褻、強制性交犯行，犯意各別、行為互殊，
    應分論併罰。又被告有如事實欄所述之前科，有台灣高等法
    院被告前案紀錄表在卷可查，是其前受有期徒刑執行完畢後
    ，5年內故意再犯本件法定刑為有期徒刑以上刑之罪，為累
    犯，應依刑法第47條第1項規定加重其刑。爰審酌被告不知
    兩性本應互相尊重，且漠視被害人之性自主意願，為圖滿足
    私慾，違反被害人之意願，先後對被害人予以強制猥褻、強
    制性交得逞，造成被害人身心受創非輕，惟念及被告犯後坦
    承犯行，及其犯罪之動機、目的、智識程度、生活狀況等一
    切情狀，分別量處如主文所示之刑，並定其應執行刑。
據上論斷，應依刑事訴訟法第299條第1項前段，刑法第224條、
第221條第1項、第47條第1項、第51第5款，判決如主文。
本案經檢察官李茂增到庭執行職務。
中    華    民    國   100    年    12    月    8     日
                  刑事第二庭    審判長法  官  李政庭
                                      法  官  陳航代
                                      法  官  施盈志
以上正本證明與原本無異。
如不服本判決應於收受送達後10日內向本院提出上訴書狀，並應
敘述具體理由；如未敘述上訴理由者，應於上訴期間屆滿後20日
內向本院補提理由書（均須按他造當事人之人數附繕本）「切勿
逕送上級法院」。
中    華    民    國   100    年    12    月    8     日
                                      書記官  吳和卿

附錄本判決論罪之法條：
中華民國刑法第221條
（強制性交罪）
對於男女以強暴、脅迫、恐嚇、催眠術或其他違反其意願之方法
而為性交者，處 3 年以上 10 年以下有期徒刑。
前項之未遂犯罰之。
中華民國刑法第224條
（強制猥褻罪）
對於男女以強暴、脅迫、恐嚇、催眠術或其他違反其意願之方法
，而為猥褻之行為者，處 6 月以上 5 年以下有期徒刑。